---
output: github_document
---

<!-- README.md is generated from README.Rmd. Please edit that file -->

```{r setup, include = FALSE}
knitr::opts_chunk$set(
  collapse = TRUE,
  comment = "#>",
  fig.path = "man/figures/README-",
  out.width = "100%"
)
```
# brmap

Polígonos de unidades territoriais do Brasil em R Simple Feature

## Fontes

*  Limites de município e estado: ftp://geoftp.ibge.gov.br/organizacao_do_territorio/malhas_territoriais/malhas_municipais/municipio_2017/Brasil/BR
*  Limites de região e brasil: ftp://geoftp.ibge.gov.br/organizacao_do_territorio/malhas_territoriais/malhas_municipais/municipio_2016/Brasil/BR/BR.zip
*  Códigos e nomes: https://servicodados.ibge.gov.br/api/v1/localidades/municipios
*  Coordenadas dos municípios: ftp://geoftp.ibge.gov.br/organizacao_do_territorio/estrutura_territorial/localidades/Shapefile_SHP/

## Instalação

``` r
if (!require("devtools")) install.packages("devtools")
devtools::install_github("italocegatta/brmap")
```

## Uso

```{r message=FALSE, warning=FALSE}
library(tibble)
```

```{r}
library(brmap)
```

```{r}
brmap_brasil
```

```{r}
brmap_regiao
```

```{r}
brmap_estado
```

```{r}
brmap_municipio
```

Cada objeto tem uma versão simplificada, onde foi mantido apenas 10% dos vertices, com o objetivo de deixar a renderização dos mapa mais rápida.

```{r}
pryr::object_size(brmap_municipio)
pryr::object_size(brmap_municipio_simples)
```

```{r, dpi=200}
plot(brmap_regiao_simples["regiao_sigla"])
```

